ACORDAO-COMPLETO-2389727

ACÓRDÃO DE RELAÇÃO

ACÓRDÃO DE RELAÇÃO 3086/2019 ATA 49/2019 - PLENÁRIO

Acórdão 3086/2019-TCU-Plenário
	
Considerando que a Secretaria Nacional de Mobilidade e Serviços Urbanos e a Secretaria Nacional de Saneamento, ambas do Ministério do Desenvolvimento Regional (MDR) , reformularam o processo interno de avaliação de propostas de operações de crédito para financiamento de obras de infraestrutura urbana e saneamento ambiental, em atenção ao Acórdão 1027/2012-TCU-Plenário;
Considerando que a reformulação das normas regentes do referido processo eliminou a necessidade de hierarquização das propostas e conferiu caráter contínuo e dinâmico ao procedimento, eliminando a estanqueidade de suas etapas e permitindo ao ente proponente se adequar aos critérios exigidos para continuar participando do processo de obtenção de financiamento para seu projeto;
	Considerando que a Instrução Normativa-MDR 30, de 29/8/2019, revogou, por meio do art. 5º, inc. III, o subitem 11.3 do Anexo I da Instrução Normativa-MDR 22/2018, que determinava a submissão da relação dos empreendimentos ao Comitê Gestor do Programa de Aceleração do Crescimento (CGEPAC) ;
	Considerando oportunidades adicionais de aperfeiçoamento do referido processo e o direito fundamental do cidadão de acesso à informação, nos termos da Lei 12.527/2011 (Lei de Acesso à Informação) , o que converge para elevar o controle social sobre o procedimento;
Os Ministros do Tribunal de Contas da União ACORDAM, por unanimidade, com fundamento no art. 43, inciso I, da Lei 8.443/1992, e no art. 143, inciso III, do Regimento Interno/TCU, em considerar que houve perda de objeto das recomendações contidas no Acórdão 1027/2012-TCU-Plenário, na forma deste acordão, dispensando o órgão destinatário de ulterior cumprimento, sem prejuízo de expedir recomendação e determinação, de acordo com os pareceres exarados nos autos.
1. Processo TC-Processo 010.610/2011-1 (RELATÓRIO DE LEVANTAMENTO) 
	1.1. Entidades: Banco Central do Brasil e Ministério das Cidades (atual Ministério do Desenvolvimento Regional) .
	1.2. Relator: Ministro Bruno Dantas.
	1.3. Representante do Ministério Público: não atuou.
	1.4. Unidade Técnica: Secretaria de Macroavaliação Governamental (Semag) .
	1.5. Representação legal: não há.
	1.6. Determinações/Recomendações/Orientações:
	1.6.1. considerar que houve perda de objeto com relação às recomendações contidas nos subitens 9.1, 9.2.1, 9.2.2, 9.3.2, 9.3.4 e 9.4 do Acórdão 1027/2012-TCU-Plenário, devido à reformulação do processo de seleção de propostas de financiamento de projetos de mobilidade urbana e saneamento no âmbito das Secretarias Nacional de Mobilidade e Serviços Urbanos e de Saneamento, ambas do MDR, processo que agora é realizado de forma contínua e dinâmica, permitindo ao ente proponente se adequar aos critérios exigidos para continuar participando do processo de obtenção de financiamento para seu projeto;
1.6.2. considerar que houve perda de objeto com relação às recomendações contidas nos subitens 9.3.1 e 9.3.3 do Acórdão 1027/2012-TCU-Plenário, visto que a Instrução Normativa-MDR 30/2019 revogou, por meio de seu art. 5º, inc. III, o subitem 11.3 do Anexo I da Instrução Normativa-MDR 22/2018, que determinava a submissão da relação dos empreendimentos ao Comitê Gestor do Programa de Aceleração do Crescimento (CGEPAC) ;
1.6.3. recomendar ao Ministério do Desenvolvimento Regional, com fulcro no art. 250, inciso III, do Regimento Interno do TCU, que, para regulamentar a hipótese de os recursos financeiros mostrarem-se insuficientes para atendimento dos pedidos de financiamento de projetos de mobilidade urbana e de saneamento, estabeleça e divulgue com antecedência a metodologia a ser aplicada para hierarquizar as propostas, a fim de conferir maior isonomia e transparência ao processo de seleção;
1.6.4. determinar ao Ministério do Desenvolvimento Regional, com fulcro no art. 250, inciso II, do Regimento Interno do TCU, em atenção ao art. 3º e respectivos incisos da Lei 12.527/2011, que encaminhe a este Tribunal, no prazo de 90 dias, plano de trabalho e cronograma de implementação para permitir acesso público via internet às informações individualizadas de todos os projetos de mobilidade urbana e saneamento em tramitação no Ministério, a exemplo de: descrição, valores, etapa em que se encontra cada processo, situação atualizada dos processos e, quando for o caso, motivos impeditivos do prosseguimento de determinado processo e respectivos prazos para os ajustes necessários;
1.6.5. encaminhar cópia da instrução de peça 44 ao Ministério do Desenvolvimento Regional, como subsídio ao atendimento desta deliberação;

Banco Central do Brasil e Ministério das Cidades (atual Ministério do Desenvolvimento Regional).

BRUNO DANTAS

não há.

Não atuou.

RELATÓRIO DE LEVANTAMENTO (RL)

Secretaria de Macroavaliação Governamental (Semag).